臺灣臺中地方法院民事裁定              100年度監字第204號
聲  請  人  張慕秋
相  對  人  黃美英
上列當事人間聲請許可監護人行為事件，本院裁定如下：
    主  文
准相對人所繼承被繼承人黃家旺之遺產關於不動產部分，依如附
件所示遺產分割契約書分割。
聲請程序費用由相對人負擔。
    理  由
一、聲請意旨略以：相對人為聲請人之妻，相對人前經本院以99
    年度監宣字第45號宣告為受監護宣告人，並選定聲請人為相
    對人之監護人確定。今聲請人已代理相對人與其他繼承人協
    議分割被繼承人即相對人之父黃家旺之遺產（分割方式如附
    件所示）。因相對人之胞弟黃振源、黃振彬同意代相對人負
    起支付相對人母親與殘障胞妹生活費用之義務，足認協議並
    無不利於相對人。為此，爰依民法第1113條、第1101條規定
    ，聲請准相對人所繼承被繼承人黃家旺之遺產關於不動產部
    分，依如附件所示之遺產分割契約書分割等語。
二、按監護人對於受監護人之財產，非為受監護人之利益，不得
    使用、代為或同意處分。監護人為下列行為，非經法院許可
    ，不生效力：一、代理受監護人購置或處分不動產。二、代
    理受監護人，就供其居住之建築物或其基地出租、供他人使
    用或終止租賃。監護人不得以受監護人之財產為投資。但購
    買公債、國庫券、中央銀行儲蓄券、金融債券、可轉讓定期
    存單、金融機構承兌匯票或保證商業本票，不在此限，民法
    第1101條定有明文。該條規定，依民法第1113條規定，準用
    於成年人之監護。
三、經查，聲請人主張相對人為其妻，相對人前經本院以99年度
    監宣字第45號宣告為受監護宣告人，並選定聲請人為其監護
    人確定等事實，業據聲請人提出戶籍謄本、前開民事裁定為
    證，此部分自堪信為真實。另聲請人主張其已代理相對人與
    其他繼承人協議分割被繼承人即相對人之父黃家旺之遺產關
    於不動產部分（分割方式如附件所示），即被繼承人黃家旺
    之遺產關於不動產部分，全部由相對人之胞弟黃振源、黃振
    彬繼承，而相對人之胞弟黃振源、黃振彬同意代相對人負起
    支付相對人母親與殘障胞妹生活費用之義務等事實，亦據聲
    請人提出財政部臺灣省中區國稅局遺產稅免稅證明書、遺產
    稅申報書、遺產分割協議書、協議書、親屬會議紀錄、會同
    開具財產清冊人同意書為憑。本院審酌如附件所示之不動產
    核定價額為新臺幣（下同）3,100,815 元，相對人之應繼分
    為5分之1，即相對人依法可繼承被繼承人黃家旺之遺產關於
    不動產部分約為62萬餘元，相對人放棄繼承以免除對其母親
    及胞妹之扶養義務，尚符合相對人之利益。是本件聲請為有
    理由，應予准許。
四、依非訟事件法21條第2 項，民事訴訟法第95條、第78條，裁
    定如主文。
中    華    民    國   100    年    7     月    29    日
                  家事法庭    法  官  涂秀玲
正本係照原本作成。
如對本裁定抗告，須於裁定送達後10日之不變期間內，向本院提
出抗告狀。
中    華    民    國   100    年    7     月    29    日
                              書記官  薛淑玲